【裁判字號】    95,台上,2655
【裁判日期】    950512
【裁判案由】    妨害自由等罪
【裁判全文】
最高法院刑事判決            九十五年度台上字第二六五五號
    上  訴  人  甲○○
                        之48.
                乙○○
上列上訴人等因妨害自由等罪案件，不服台灣高等法院中華民國
九十五年一月十一日第二審判決（九十四年度上訴字第三九二三
號，起訴案號：台灣桃園地方法院檢察署九十二年度偵字第二四
二六號），提起上訴，本院判決如下：
    主  文
上訴駁回。
    理  由
一甲○○部分：
按刑事訴訟法第三百七十七條規定，上訴於第三審法院，非以判
決違背法令為理由，不得為之。是提起第三審上訴，應以原判決
違背法令為理由，係屬法定要件。如果上訴理由狀並未依據卷內
訴訟資料，具體指摘原判決不適用何種法則或如何適用不當，或
所指摘原判決違法情事，顯與法律規定得為第三審上訴理由之違
法情形，不相適合時，均應認其上訴為違背法律上之程式，予以
駁回。原判決依憑證人即共同被告王懷政、乙○○、許德毅、韋
自君、郭榮輝迭於警詢、偵查及第一審審理時坦白供承，彼等就
如何自泰國餐廳出發至上訴人甲○○住處，如何自上訴人住處至
焚屍現場，及參與人數、使用之交通工具、毀損屍體所使用之工
具等重要情節，供述內容大致相符，且經證人即全球保溫耐火工
業股份有限公司警衛孔繁和於警詢時證述明確，復有現場照片、
相驗照片、解剖照片多張、台灣桃園地方法院檢察署檢察官勘驗
筆錄、解剖筆錄各在卷可參。而蔡燕良之氣管、支氣管無煤灰存
在，確係死後遭焚燒等情，亦有法務部法醫研究所鑑定書附卷足
憑。雖上訴人辯稱只知燒木箱衣櫥等語，然查上訴人於共同被告
王懷政、黃裕繻、乙○○、許德毅、韋自君、郭榮輝等人載運蔡
燕良之屍體至其住處地下室後，即參與討論、尋找焚屍地點等情
，業據韋自君、王懷政、許德毅、郭榮輝分別於偵查及第一審審
理時具結供述甚詳，互核其等供詞相符，其等與上訴人均無仇隙
，自無任意誣陷必要，所述當可採信，足以證明上訴人對焚屍一
事確知之甚詳，上訴人有與共同被告王懷政等人共同毀損屍體之
犯行甚明，所辯不知情云云，自不足採取。因認第一審論處上訴
人共同損壞屍體罪刑，為無不合，予以維持，駁回上訴人在第二
審之上訴，已詳述其所憑之證據及其認定之理由，所為論斷與卷
內證據資料相符，從形式上觀察，並無認定事實不依證據或有何
採證違背證據法則等違法情形存在。上訴意旨略以：共同被告王
懷政等六人於偵、審中均未供述有告知上訴人木箱中有屍體，此
對上訴人有利，原判決未敘明理由，有判決不備理由之違法；且
就王懷政等人前往上訴人家中之情形，如何一起討論焚燒屍體，
上訴人事後前往現場查看，乃害怕燃燒木箱衣櫥會延燒他處等情
，原審未調查審酌；又上訴人撫養幼小生病之兒女、其犯罪情節
堪以憫恕，請准宣告緩刑等語。惟查原判決已詳述上訴人與王懷
政等人共同參與焚燒屍體之理由，並無調查未盡及判決不備理由
之違法。上訴意旨，並非依據卷內資料具體指摘，徒憑己見，仍
執陳詞，就原判決明白論斷之事項，及原審認事採證職權之行使
，任意指摘，泛言原判決理由不備及有應調查之證據未予調查之
違法，或為單純事實之爭執，自非適法之第三審上訴理由。其上
訴違背法律上之程式，應予駁回。本件既從程序上駁回上訴人之
上訴，所為緩刑之聲請，自無從審酌，併予敘明。
二乙○○部分：
查第三審上訴書狀，應敘述上訴之理由，其未敘述者，得於提起
上訴後十日內補提理由書於原審法院，已逾上述期間，而於第三
審法院未判決前仍未提出上訴理由書狀者，第三審法院應以判決
駁回之，刑事訴訟法第三百八十二條第一項、第三百九十五條後
段規定甚明。本件上訴人乙○○因妨害自由案件，不服原審判決
，於民國九十五年一月二十日提起上訴，並未敘述理由，迄今逾
期已久，於本院未判決前仍未提出，依上開規定其上訴自非合法
，應予駁回。
據上論結，應依刑事訴訟法第三百九十五條，判決如主文。
中    華    民    國  九十五  年    五    月   十二   日
                      最高法院刑事第十庭
                          審判長法官  洪  清  江
                                法官  石  木  欽
                                法官  李  伯  道
                                法官  林  勤  純
                                法官  徐  文  亮
      本件正本證明與原本無異
                                      書  記  官
中    華    民    國  九十五  年    五    月   十八   日
                                                      v


司法院資訊處製作；財團法人民間司法改革基金會備份。
